最高法院刑事判決　　　　　　九十四年度台上字第五八七六號
　　上　訴　人　台灣高等法院檢察署檢察官
　　被　　　告　甲○○
　　上　訴　人
　　即　被　告　丙○○
　　　　　　　　　　　　205.
　　　　　　　　丁○○
　　　　　　　　　　　　180.
　　　　　　　　乙○○
　　　　　　　　　　　　號4樓.
上列上訴人等因被告等傷害致重傷害案件，不服台灣高等法院中
華民國九十四年七月五日第二審更審判決〔九十四年度上更（一
）字第一七三號，起訴案號：台灣台北地方法院檢察署八十九年
度偵字第一二一二六、一四六四四號〕，提起上訴，本院判決如
下：
    主  文
上訴駁回。
    理  由
按刑事訴訟法第三百七十七條規定，上訴於第三審法院，非以判
決違背法令為理由，不得為之。是提起第三審上訴，應以原判決
違背法令為理由，係屬法定要件。如果上訴理由狀並未依據卷內
訴訟資料，具體指摘原判決不適用何種法則或如何適用不當，或
所指摘原判決違法情事，顯與法律規定得為第三審上訴理由之違
法情形，不相適合時，均應認其等上訴為違背法律上之程式，予
以駁回。本件原判決撤銷第一審不當之判決，改處上訴人即被告
丙○○、丁○○、乙○○及被告甲○○傷害致重傷罪刑。已詳敘
認定犯罪事實之依據及憑以認定之理由，並對上訴人等否認犯罪
之辯詞，如何不足採信，均已依據卷內資料予以指駁及說明，從
形式上觀察，原判決並無違背法令情形。檢察官上訴意旨謂頭部
係人體重要器官，被害人受傷部位大多集中於頭部，足證被告等
係出於殺人之未必故意，自應論以殺人未遂罪等語。上訴人即被
告〔下稱被告〕丙○○上訴意旨謂伊沒有動手，陳屏軒的傷勢係
王俊傑所為；被告乙○○之上訴意旨謂雙方人馬互毆難無傷亡云
云；被告丁○○上訴意旨謂伊已與告訴人達成和解，請法官從輕
量刑等語。惟查按事實之認定及證據之取捨，乃屬事實審法院之
職權。證人等所為供述及合法調查所得證據，何者為可採，事實
審法院本得參酌其他相關證據為自由之判斷，苟無違反經驗法則
或論理法則，自難指為違法。原判決依憑被告丙○○於原審之供
述，被告甲○○於一、二審之自承，被告丁○○於一、二審之供
述，被告乙○○於二審之供述，告訴人王漢傑於偵查及一審之指
訴，被害人劉家安於警詢及偵查之證述，告訴人柯宏達於警詢之
指訴，證人即「瘋馬撞球場」早班主任陳佩穎及店長黃祥瑞於警
詢中之證詞，並有台北市立中興醫院驗傷診斷書、基督復臨安息
日臺安醫院診斷證明書、中華民國身心障礙手冊、重大傷病免自
行部分負擔證明卡、陳屏軒傷勢照片十二幀等附卷可稽，且有鋁
棒四支及玩具手槍一把扣押在案，並於理由二之（八）中說明上
訴人等主觀上並無殺人或使人受重傷之犯意，所為不能以殺人未
遂或重傷害罪論處，及其他調查證據取捨之結果（見原判決理由
二），認定上訴人等確有本件犯行，所為證據之取捨及證明力之
判斷均合證據法則，亦無判決適用法則不當之違誤。檢察官及被
告等之上訴意旨均係就原判決理由二已詳為論斷與說明之事項，
再為事實上之爭辯，殊非適法之第三審上訴理由。又量刑輕重係
屬事實審法院得依職權自由裁量之事項，茍已斟酌刑法第五十七
條各款所列情狀而未逾法定刑度，即不得遽指為違法。原判決已
說明經斟酌刑法第五十七條各款所列情形，及丁○○已與告訴人
陳兩進和解，量處上訴人丁○○有期徒刑參年貳月之理由，既未
逾法定刑度，又無濫用量刑權限之情形，即不得遽指為違法。其
餘上訴意旨徒憑己意，對原審採證認事職權之適法行使，任意指
摘，顯與法定上訴第三審之形式要件不符，其等上訴違背法律上
之程式，均應予駁回。
據上論結，應依刑事訴訟法第三百九十五條前段，判決如主文。
中　　華　　民　　國　九十四　年　　十　　月　二十　　日
                      最高法院刑事第四庭
                          審判長法官  謝　家　鶴
                                法官  洪　文　章
                                法官  花　滿　堂
                                法官  陳　世　淙
                                法官  洪　佳　濱
      本件正本證明與原本無異
                                      書  記  官
中　　華　　民　　國　九十四　年　 十一 　月　　四　　日
                                                Ｒ
